# 集团下的子公司出单体报告用什么准则？

提问人：wx_5dd64a02bb9e 时间：2020-05-06 09:36:00
事务所实习小白一枚，遇到出报告不太懂的地方想请教一下。
请问集团下面有个非营利组织，要出单体报告，请问是用民间非营利组织制度还是跟集团用会计准则呢?如果用民间的是不是报表也要用民间那种三表？ 民间的没有所有者权益变动表的吧？

回答人：chenyiwei
企业举办的民间非营利性组织，其自身的会计处理和报表编制应遵循《民间非营利组织会计制度》。

回答人：chenyiwei
另外，这类非营利组织的报表很可能需并入其举办单位的合并报表中。在并入举办单位的合并报表时，需根据企业会计准则对合并报表层面统一会计政策的要求，将该非营利组织的报表进行会计政策转换。